---
title: "Emails analysis"
output: html_notebook
---

```{r}
library("igraph")
library("plotly")
```

```{r}
edges <- read.csv( "emails.edges" , header = TRUE, ,sep ='')
edges_with_relation <- edges
edges_with_relation$fromGestor <- edges_with_relation$from < 144
edges_with_relation$toGestor <- edges_with_relation$to < 144
g <- graph.data.frame( edges , directed = TRUE)
g <- simplify(g, edge.attr.comb = "sum")
d <- degree(as.undirected(g)) #Grados de los nodos
max(d) #Grado máximo
min(d) #Grado mínimo
d[which.max(degree(as.undirected(g)))] #Nodo que tiene el grado máximo
```

```{r}
# Creación de una tabla con los ID's
nodes_df <- as.data.frame(d)
nodes_df <- cbind(id = rownames(nodes_df), nodes_df)
rownames(nodes_df) <- 1:nrow(nodes_df)
nodes_df$id <- as.numeric(nodes_df$id)
cat("\n Número de empleados\n",length(unique(nodes_df[["id"]])))
nodes_df$d_in <- as.data.frame(degree(g, mode="in"))$d
nodes_df$d_out <- as.data.frame(degree(g, mode="out"))$d
nodes_df$isGestor <- ifelse(nodes_df$id < 144, 1, 0)

nodes_df <- nodes_df %>%
  arrange(nodes_df$id)

```

```{r}
fig <- plot_ly(x=nodes_df$d, type = "box", name = "") 

fig <- fig %>% layout(yaxis=list(type='linear'))

fig <- fig %>%
        layout(title = 'Distribución de los grados de los nodos', plot_bgcolor = "#e5ecf6")

fig <- fig %>% layout(
  barmode="group",
  bargap=0.2)

fig
```


```{r}
nodes_manager_df <- subset(nodes_df, isGestor == 1)
nodes_regular_employee_df <- subset(nodes_df, isGestor == 0)
```

```{r}
fig <- plot_ly(x=nodes_manager_df$d, histfunc='sum', type = "histogram", name = "Managers", nbinsx=25) 

fig <- fig %>% layout(yaxis=list(type='linear'))

fig <- fig %>%
        layout(title = 'Distribución de los grados de managers', plot_bgcolor = "#e5ecf6")

fig <- fig %>% layout(
  barmode="group",
  bargap=0.2)

fig
```

```{r}
fig <- plot_ly(x=nodes_regular_employee_df$d, histfunc='sum', type = "histogram", name = "Regular employees", nbinsx=25) 

fig <- fig %>% layout(yaxis=list(type='linear'))

fig <- fig %>%
        layout(title = 'Distribución de los grados de empleados regulares', plot_bgcolor = "#e5ecf6")

fig <- fig %>% layout(
  barmode="group",
  bargap=0.2)

fig
```

```{r}
cat("Grado medio de los nodos managers: \t", mean(nodes_manager_df$d))
cat("\nGrado medio de los nodos regulares: \t", mean(nodes_regular_employee_df$d))

cat("\nGrado máximo de los nodos managers: \t", max(nodes_manager_df$d))
cat("\nGrado máximo de los nodos regulares: \t", max(nodes_regular_employee_df$d))

degree

```

```{r}
top_degrees <- nodes_df %>%
  arrange(desc(d)) %>% head(10)
```

```{r}
fig <- plot_ly(
  x = as.factor(top_degrees$id),
  y = top_degrees$d,
  name = "Top 10 nodos con mayor grado",
  text = top_degrees$d, # add the text argument
  textposition = "inside", # display the text inside the bars
  type = "bar"
)
fig
```




### Distribución de grados entrantes y salientes


```{r}
top_degrees_in <- nodes_df %>%
  arrange(desc(d_in)) %>% head(10)

fig <- plot_ly(
  x = as.factor(top_degrees_in$id),
  y = top_degrees_in$d_in,
  name = "Top 10 nodos con mayor grado entrante",
  text = top_degrees_in$d_in, # add the text argument
  textposition = "inside", # display the text inside the bars
  type = "bar"
)
fig
```

```{r}
top_degrees_in <- nodes_df %>%
  arrange(desc(d_out)) %>% head(10)

fig <- plot_ly(
  x = as.factor(top_degrees_in$id),
  y = top_degrees_in$d_out,
  name = "Top 10 nodos con mayor grado saliente",
  text = top_degrees_in$d_out, # add the text argument
  textposition = "inside", # display the text inside the bars
  type = "bar"
)
fig

```

```{r}
fig <- plot_ly(x=nodes_manager_df$d_in, histfunc='sum', type = "histogram", name = "Grados entrantes", nbinsx=25)  %>%add_trace(x=nodes_manager_df$d_out, histfunc='sum', type = "histogram", name = "Grados salientes", nbinsx=25) 

fig <- fig %>% layout(yaxis=list(type='linear'))

fig <- fig %>%
        layout(title = 'Distribución de los grados entrantes/salientes de gestores', plot_bgcolor = "#e5ecf6")

fig <- fig %>% layout(
  barmode="group",
  bargap=0.2)

fig
```


```{r}
fig <- plot_ly(x=nodes_regular_employee_df$d_in, histfunc='sum', type = "histogram", name = "Grados entrantes", nbinsx=25)  %>%add_trace(x=nodes_regular_employee_df$d_out, histfunc='sum', type = "histogram", name = "Grados salientes", nbinsx=25) 

fig <- fig %>% layout(yaxis=list(type='linear'))

fig <- fig %>%
        layout(title = 'Distribución de los grados entrantes/salientes de empleados regulares', plot_bgcolor = "#e5ecf6")

fig <- fig %>% layout(
  barmode="group",
  bargap=0.2)

fig
```

### Simplificación para medidas estructurales

Dado que no es computacionalmente factible calcular las medidas estructurales con el grafo de emails.edges original, hemos decidido simplificar el problema planteando un subgrafo colapsado para un periodo de tiempo más reducido a partir del fichero emails-timestamps.edges, en este caso se ha considerado el año 2001.


### Medidas estructurales sobre el grafo reducido


```{r}
edges <- read.csv( "emails-reduced-december-2000.edges" , header = TRUE, ,sep ='')
edges_with_relation <- edges
edges_with_relation$weight <-NULL
edges_with_relation$fromGestor <- edges_with_relation$from < 144
edges_with_relation$toGestor <- edges_with_relation$to < 144
g <- graph.data.frame( edges , directed = TRUE)
g <- simplify(g, edge.attr.comb = "sum")
d <- degree(as.undirected(g)) #Grados de los nodos
max(d) #Grado máximo
min(d) #Grado mínimo
d[which.max(degree(as.undirected(g)))] #Nodo que tiene el grado máximo
```



```{r}
diameter(g, directed=TRUE, weight=NA)
diameter(g, directed=FALSE, weight=NA)
#distances(as.undirected(g), weight=NA) # --> Demasiado grande!
mean_distance(as.undirected(g))
#all_shortest_paths(as.undirected(g), from=2, weights=NA) # --> Demasiado grande!
```

```{r}
#Componentes del grafo
is.connected(g, mode="weak")
is.connected(g, mode="strong")
```

```{r}
componentes <- components(g, mode="strong")

length(componentes$csize)

cd <-component_distribution(g)

cmax <- induced.subgraph(g, which(clusters(g)$membership == which.max(clusters(g)$csize)))
```
```{r}
articulation.points(g)
```
```{r}
max(componentes$csize)
```

```{r}
V(g)$isGestor <- nodes_df$isGestor
```


```{r}
#Medidas estructurales
graph.density(as.undirected(g))
transitivity(g)
reciprocity(g)
assortativity.degree(g)
assortativity_nominal(g,as.factor(V(g)$isGestor))
```

```{r}
clique.number(g)
cliques(g)
```

### Medidas de centralidad

```{r}
b <- betweenness(g)
```

```{r}
c <- closeness(g)
```

```{r}
e <- eigen_centrality(g)$vector
```

```{r}
pr <- page_rank(g,directed=FALSE,weights=NA)$vector
```

```{r}
nodes_df$b <-b
nodes_df$c <-c
nodes_df$e <-e
nodes_df$pr <-pr
```

```{r}
top_betweenness <- nodes_df %>%
  arrange(desc(b)) %>% head(5)

fig <- plot_ly(
  x = as.factor(top_betweenness$id),
  y = top_betweenness$b,
  name = "Top 10 nodos con mayor grado",
  text = top_betweenness$b, # add the text argument
  textposition = "inside", # display the text inside the bars
  type = "bar"
)
fig <- fig %>%
        layout(title = 'Top 5 centralidades de intermediario', plot_bgcolor = "#e5ecf6")

fig
```



```{r}
top_closenness <- nodes_df %>%
  arrange(desc(c)) %>% head(5)

fig <- plot_ly(
  x = as.factor(top_closenness$id),
  y = top_closenness$c,
  name = "Top 10 nodos con mayor grado",
  text = top_closenness$c, # add the text argument
  textposition = "inside", # display the text inside the bars
  type = "bar"
)
fig <- fig %>%
        layout(title = 'Top 5 centralidades de cercanía', plot_bgcolor = "#e5ecf6")

fig
```

```{r}
top_eigenvector <- nodes_df %>%
  arrange(desc(e)) %>% head(5)

fig <- plot_ly(
  x = as.factor(top_eigenvector$id),
  y = top_eigenvector$e,
  name = "Top 10 nodos con mayor grado",
  text = top_eigenvector$e, # add the text argument
  textposition = "inside", # display the text inside the bars
  type = "bar"
)
fig <- fig %>%
        layout(title = 'Top 5 centralidades de autovector', plot_bgcolor = "#e5ecf6")

fig
```


```{r}
top_pagerank<- nodes_df %>%
  arrange(desc(pr)) %>% head(5)

fig <- plot_ly(
  x = as.factor(top_pagerank$id),
  y = top_pagerank$pr,
  name = "Top 10 nodos con mayor grado",
  text = top_pagerank$pr, # add the text argument
  textposition = "inside", # display the text inside the bars
  type = "bar"
)
fig <- fig %>%
        layout(title = 'Top 5 centralidades de PageRank', plot_bgcolor = "#e5ecf6")

fig
```


### Comunidades

```{r}
#Comunidades - Girvan-Newman
ebc <- edge.betweenness.community(as.undirected(g))
```

```{r}
plot(ebc, as.undirected(g))
plot_dendrogram(ebc)
```


```{r}
#Comunidades - Particiones espectrales
lec <- leading.eigenvector.community(as.undirected(g))
plot(lec, as.undirected(g))
```

```{r}
#Comunidades - Louvain
plot(cluster_louvain(as.undirected(g)),as.undirected(g))
```

```{r}
#Comunidades - Leiden
plot(cluster_leiden(as.undirected(g),objective_function = "modularity"),as.undirected(g))
```




